# MOHAMED ALI BELLAAJ

Développeur Full Stack(Frontend/Backend/Cloud/Devops)

@ mohamed.ali.bellaaj32@gmail.com

**J** +216 44 723 852

dali-bellaaj

Dalibellaaj

Sfax, Tunisia

### ABSTRACTION

Pour me présenter, je dirais que ce qui me caractérise est la créativité, l'organisation et l'autonomie. J'ai mis ma créativité au service de 2 entreprises pendant 3 ans,ce qui m'a permis de porter chaque projet qui m'a été confié. Mon organisation très poussée a toujours été pour moi le moyen d'atteindre les objectifs fixés ou d'ajuster mes actions pour y parvenir. Enfin, j'aime le travail en équipe mais je sais également évoluer dans mes missions en totale autonomie.

## **EXPÉRIENCE PROFESSIONNELLE**

Developpeur Full-Stack

**i** 11/2018 - A ce jour

**Technology Innovation Network, SUARL** ♥ Sousse & Sfax, TN

- Développement d'un système de gestion de commande
- Développement d'une plateforme de Elearning
- Développement des Services Web REST-API en Django.
- Développement des outils DevOps pour automatiser l'infrastructure.
- Configuration et Administration serveurs Linux avec Bash, Ansible et Terraform.

Developpeur Web - Independant # 08/2019 - 03/2020

Myconsulting, SUARL

- Tunis, TN
- Développement des sites Web vitrines et E-Commerce
- Intégration de systèmes CRM/ERP (Odoo) sur Windows Server 2016

## **PORTFOLIO**

Etakwin Elearning platform

**a** 03/2019 - 06/2019

Développement des services Web pour la creation et la gestion des cours en ligne.

Python | Django | Vue.js | Postgresql | REST API

Python | Django | jQuery | HTML5 | CSS | MVC

Site Web Chaari Family

**1** 01/2018 - 03/2018

Développement du module Blog et module catalogue des produits.

Site Labo Dahlia

**i** 01/2020 - 03/2020

Développement d'un site vitrine avec catalogue des produits.

Wordpress WooCommerce PHP

# **COMPTÉTENCES TECHNIQUE**

#### Developpement Full-Stack

- Python / Django
- JavaScript / Vue.js
- PHP / Symfony
- Database (Postgres / MongoDB)

#### DevOps / Cloud

- Linux
- Git
- Ansible
- Monitoring (Datadog / Sentry)

#### **Connaissance Academique**

- C
- Java
- .NET
- Android

- **SOFT SKILLS**
- Gestion de project
- Prise de décision
- Gestion du temps
- Résolution de problème

## FORMATION

LA. Informatique

**ISET** Kelibia

Ing. Genie Informatique

**IIT Sfax** 

**2014 - 2018** 

Kelibia, Tunisia

**2020 - 2023** 

Sfax, Tunisia

## LANGUAGES

- Français
- Anglais
- Arabe

